JULIO DALMAU

FULL STACK DEVELOPER

EDUCACIÓN

Full Stack Developer - Plataforma 5

Programa intensivo de desarrollo de software con más de 800 Horas. Aprendí sobre diferentes tecnologías, metodologías ágiles y habilidades blandas.

HABILIDADES

JavaScript | NodeJs | ExpressJs MongoDB | Mongoose | PostgreSQL Sequelize | Firebase | JWT | RESTfulAPI

ReactJs | Redux | Bootstrap
TailwindCSS

Git | Github

IDIOMAS

- Inglés A2
- Español nativo

OTROS CONOCIMIENTOS

Entrenador de fútbol profesional ATFA

CONTACTO



dalmau.ju@gmail.com



11-5867-3934



linkedin/juliodalmau



github.com/JulioDalmau

PERFIL PROFESIONAL

Especialista en tecnología con más de 12 años de experiencia en el área de infraestructura y soporte técnico.

Demostrada capacidad de liderazgo en equipos multifuncionales. Sólida experiencia trabajando bajo condiciones de gran variabilidad tecnológica y alta demanda de solicitudes.

Durante el último año tomé una nueva dirección laboral orientada al desarrollo web. Para ello, completé un Bootcamp el cual me brindó habilidades técnicas y blandas.

PROYECTOS

THE PERFECT MENTOR

diciembre 2022 - enero 2023

Creación de una web de desarrollo para encontrar un mentor/mentee. Cuenta con un buscador y match si hay coincidencia.

Tecnologías: NodeJs | ExpressJs | ReactJs | Redux | MongoDb |
 Mongoose | TailwindCSS

STARBUST

noviembre 2022 - diciembre 2022

Sitio web de películas utilizando OMDb API, con registro, inicio de sesión y favoritos.

 Tecnologías: NodeJs | ReactJs | Context API | Firebase | OAuth | TailwindCSS

EXPERIENCIA

FIELD TECHNICAL SUPPORT COORDINATOR

DXC Technology en Coca Cola FEMSA | Abr 2017 - Sep 2021 HP Enterprise en Coca Cola FEMSA | May 2013 - Mar 2017

Coordinación de un equipo compuesto por 9 técnicos en Argentina

- Contribución en proyectos regionales de migración de los sitios de manufactura.
- Asistencia a usuarios VIP y guardia telefónica.
- Creación y deployment de imágenes corporativas por SCCM.
- Participación en proyectos de mejora continua.

FIELD TECHNICAL SUPPORT COORDINATOR Hewlett Packard en Novartis | Ene 2012 - Abr 2013

Coordinación de un equipo de 4 técnicos y gestión de los recursos del área.

- Participación de reuniones semanales sobre objetivos del equipo IT.
- Asistencia a usuarios VIP.
- Colaboración en el planeamiento estratégico de proyectos.
- Capacitación a nuevos ingresos técnicos y a usuarios.
- Armado de instructivos técnicos.

FIELD TECHNICAL SUPPORT

Hewlett Packard en Coca Cola FEMSA | Abr 2010 - Dic 2011

Encargado de soporte técnico de nivel 1 y 2. Durante esta experiencia fui reconocido por completar el relevo del inventario y organización del mismo que estaba compuesto por 1200 equipos.

- Reparación de PC/Laptop(hardware y software) e impresoras.
- Altas, bajas y modificación de usuarios en Active Directory.
- Documentación de procesos y procedimientos.
- Ejecución y cumplimiento de políticas y métricas de calidad (SLA).